臺灣板橋地方法院刑事判決　　　　　　　95年度訴字第2775號
公　訴　人　臺灣板橋地方法院檢察署檢察官
被　　　告　乙○○
選任辯護人　陳怡珍律師
　　　　　　黃勝文律師
　　　　　　游婷妮律師
上列被告因違反稅捐稽徵法等案件，檢察官聲請簡易判決處刑（
95年度偵字第9005號），本院認不宜以簡易判決處刑，適用通常
程序審判，判決如下：
    主  文
乙○○連續行使從事業務之人，明知為不實之事項，而登載於其
業務上作成之文書，足以生損害於公眾及他人，處有期徒刑陸月
，如易科罰金以銀元佰元折算壹日，減為有期徒刑月，如易
科罰金以銀元佰元折算壹日；又公司負責人，為納稅義務人以
不正當方法逃漏稅捐，處有期徒刑肆月，如易科罰金以銀元佰
元折算壹日，減為有期徒刑貳月，如易科罰金以銀元佰元折算
壹日；又公司負責人，為納稅義務人以不正當方法逃漏稅捐，處
有期徒刑肆月，如易科罰金以銀元佰元折算壹日，減為有期徒
刑貳月，如易科罰金以銀元佰元折算壹日；又公司負責人，為
納稅義務人以不正當方法逃漏稅捐，處有期徒刑貳月，如易科罰
金以銀元佰元折算壹日，減為有期徒刑壹月，如易科罰金以銀
元佰元折算壹日。應執行有期徒刑柒月，如易科罰金以銀元
佰元折算壹日。
    事  實
一、乙○○係設於臺北縣中和市○○路125 巷1 號2 樓協航塑膠
    企業有限公司（以下簡協航公司）之負責人，為從事業務之
    人，而製作該公司員工之「各類所得扣繳暨免扣繳憑單」（
    以下簡稱扣繳憑單），則係其附隨之業務。乙○○基於行使
    業務上登載不實文書之概括犯意，連續：(一)明知丁○○於民
    國88年1 月至12月間並未在協航公司工作，竟於89年申報「
    88年度營利事業所得稅」（依法應於2 月20日起至3 月底止
    申報）前之某日，在協航公司營業處所，於其附隨業務所製
    作之扣繳憑單虛偽登載協航公司於88年1 至12月給付丁○○
    薪資總額新臺幣（下同）四十二萬元，以明知為不實之事項
    而登載於業務上作成之文書，嗣於89年向稅捐機關申報「88
    年度營利事業所得稅」時，即持上開不實之扣繳憑單而行使
    。(二)明知丁○○於民國89年1 月至12月間並未在協航公司工
    作，竟於90年申報「89年度營利事業所得稅」（依法應於2
    月20日起至3 月底止申報）前之某日，在協航公司營業處所
    ，於其附隨業務所製作之扣繳憑單虛偽登載協航公司於89年
    1 至12月給付丁○○薪資總額新臺幣（下同）四十二萬元，
    以明知為不實之事項而登載於業務上作成之文書，嗣於90年
    向稅捐機關申報「89年度營利事業所得稅」時，即持上開不
    實之扣繳憑單而行使。(三)明知丁○○於民國90年1 月至12月
    間並未在協航公司工作，竟於91年申報「90年度營利事業所
    得稅」（依法應於5 月1 日起至5 月31日止申報）前之某日
    ，在協航公司營業處所，於其附隨業務所製作之扣繳憑單虛
    偽登載協航公司於90年1 至12月給付丁○○薪資總額新臺幣
    （下同）十九萬元，以明知為不實之事項而登載於業務上作
    成之文書，嗣於91年向稅捐機關申報「90年度營利事業所得
    稅」時，即持上開不實之扣繳憑單而行使。而就協航公司申
    報「88年度營利事業所得稅」時，即以上述虛列協航公司營
    業成本之不正當方法逃漏協航公司88年度營利事業所得稅九
    萬五千元，申報「89年度營利事業所得稅」時，以上述虛列
    協航公司營業成本之不正當方法逃漏協航公司89年度營利事
    業所得稅九萬五千元，申報「90年度營利事業所得稅」時，
    以上述虛列協航公司營業成本之不正當方法逃漏協航公司90
    年度營利事業所得稅三萬七千五百元，足以生損害於丁○○
    及稅捐稽徵機關課徵稅捐之正確性。
二、案經丁○○訴請臺灣板橋地方法院檢察署檢察官向本院聲請
    簡易判決處刑，經本院認不宜以簡易判決處刑，適用通常程
    序審判之。
    理  由
一、按被告以外之人於審判外之言詞或書面陳述，除法律有規定
    者外，不得作為證據，刑事訴訟法第159 條第1 項定有明文
    。而按被告以外之人於偵查中向檢察官所為之陳述，除顯有
    不可信之情況者外，得為證據，刑事訴訟法第159 條之1 第
    2 項定有明文。經查證人丁○○在95年2 月22日檢察官偵訊
    時經過具結所為之證言，合於法定要件，且核其陳述時之外
    在環境及情況，並無顯不可信之情況，本院亦認為適當，況
    證人丁○○復於本院審理時到庭證述，已由被告之選任辯護
    人行使詰問權，故證人丁○○上揭於審判外之偵訊證詞，依
    上開規定應有證據能力，合先敘明。
二、訊據被告乙○○矢口否認有何犯行，辯稱：丁○○約是從88
    年左右開始到協航公司一直做到90年，工作了2 、3 年，是
    操作小型折邊機，一個月薪水三萬多元，薪水是由會計拿現
    金給她。後來協航公司在91年就結束了，會計資料都沒有保
    留，打卡資料也早就遺失了云云。經查：
  (一)上揭事實業據告訴人丁○○於偵查及本院審理時證述綦詳，
    且有扣繳憑單影本三份（見臺灣板橋地方法院檢察署95年度
    他字第1057號卷第22至24頁）、協航公司公司資料（見同前
    卷第7 至10頁）、財政部臺灣省北區國稅局中和稽徵所95年
    5 月11日北區國稅中和一字第0951014944號函及丁○○綜合
    所得稅核定資料清單88年度申報核定、丁○○綜合所得稅核
    定資料清單89年度未申報核定、丁○○綜合所得稅核定資料
    清單90年度未申報核定、協航公司88年度營利事業所得稅結
    算申報核定通知書、協航公司89年度營利事業所得稅結算申
    報核定通知書、協航公司90年度營利事業所得稅結算申報核
    定通知書各一件（見同署95年度偵字第9005號卷第8 至15頁
    ）在卷可稽。
  (二)且查，被告於偵查中經檢察官詢問「劉女有無在協航工作過
    ？」，其答稱「只有工讀過沒幾天」（見同署95年度他字第
    1057號卷第16頁），經核與告訴人丁○○於偵查及本院審理
    時均稱：只有曾於84年時在協航公司工作過1 個多月等語，
    及卷附丁○○之健保歷史紀錄顯示其於84年3 月1 日至84年
    5 月11日間曾在任職之協航公司參加健保（見本院卷一第10
    8 頁）等情相符。被告嗣於本院審理時改稱：丁○○確實有
    從88年左右開始到協航公司一直做到90年，工作了2 、3 年
    云云，殊難採信。
  (三)況且，被告雖謂：丁○○確實有從88年左右開始到協航公司
    一直做到90年，工作了2 、3 年云云，但其又稱：丁○○當
    初她說她在別的地方有保，叫我們公司不用為她投保勞健保
    ，其他員工有保云云。經本院分別向勞工保險局、中央健康
    保險局台北分局函調協航公司於88年至90年間投保勞保、健
    保之資料，發現協航公司確有為員工投保勞保、健保，連被
    告乙○○自己亦有投保健保，但卻未為告訴人丁○○投保勞
    保、健保（見本院卷一第40至47、50至86頁）。又被告謂：
    丁○○於88年至90年間與被告之姐甲○○（原名徐慧蘭，於
    89年3 月31日改名為甲○○）同住且均任職於協航公司，丁○○與甲○○是在旅行社工作認識的，後來甲○○回到協航
    公司工作，過沒多久就帶丁○○過來上班云云，然卷附甲○○之勞保、健保歷史紀錄顯示其於84年3 月7 日至90年12月
    26日間曾在協航公司參加勞保（見本院卷一第166 頁）、於
    84年3 月1 日至90年4 月1 日曾在協航公司參加健保（見本
    院卷一第169 頁），倘若告訴人丁○○於88年至90年間確有
    在協航公司工作，豈有連被告之姐甲○○亦投保勞保、健保
    ，惟獨告訴人丁○○未在協航公司投保之理？尤其，卷附告
    訴人丁○○之健保歷史紀錄顯示其於88年3 月1 日至94年7
    月13日間均在臺北縣樹林市參加健保（見本院卷一第108 頁
    ），而自88年3 月15日起迄今均未投保勞保（見本院卷一第
    105 頁），倘若告訴人丁○○於88年至90年間確有在協航公
    司工作，怎有可能捨勞保之保障，反而如被告上揭所辯，告
    訴人丁○○向公司稱：她在別的地方有保，叫我們公司不用
    為她投保勞健保？由此益足以見告訴人丁○○於88年至90年
    間確未在協航公司工作，被告所辯乃不可採。
  (四)再者，卷附丁○○「綜合所得稅核定資料清單88年度申報核
    定」（見同署95年度偵字第9005號卷第10頁）顯示告訴人丁○○於88年度有申報在協航公司之薪資所得四十二萬元（但
    就應繳納稅額一萬四千七百元則並未繳納，見本院卷一第11
    2 頁財政部臺灣省北區國稅局臺北縣分局96年2 月5 日北區
    國稅北縣二字第0960005109號函），就此，本院乃向稅捐機
    關函調告訴人丁○○之申報資料，經財政部臺灣省北區國稅
    局臺北縣分局檢送本院告訴人丁○○之「88年度綜合所得稅
    結算申報書」（見本院卷一第9 頁），告訴人丁○○於本院
    審理時則稱該申報書上並非其之字跡（見本院96年3 月27日
    審判筆錄第8 頁），被告就此亦稱：申報書的筆跡看起來確
    實與丁○○不同（見本院96年3 月27日審判筆錄第15頁）。
    細觀該88年度綜合所得稅結算申報書上「聯絡電話」欄僅記
    載「日」為「00000000」，「夜」則空白，而「00000000」
    正是協航公司之電話號碼（本院卷一第41至44頁協航公司投
    保勞保之資料均記載該公司電話號碼為即為「00000000」）
    ，倘若告訴人丁○○於88年間確有在協航公司工作並自為申
    報綜合所得稅，依常情應當不會僅填載日間電話號碼卻不記
    載夜間或自己住處之電話號碼，且當不致於申報了卻不繳應
    納稅額。是上開88年度綜合所得稅結算申報書應非由告訴人
    丁○○所填具申報，由此亦可佐見告訴人丁○○於88年間並
    未在協航公司工作。又依卷附告訴人丁○○之歷次入出境資
    料（見本院卷一第12、13頁），其於90年間，自90年3 月4
    日起即屢次出入境，絕大部分時間均在國外，則以被告所稱
    ：丁○○一個月薪水三萬多元云云，焉有可能如扣繳憑單上
    所載，由協航公司於90年1 至12月給付丁○○薪資總額達十
    九萬元？從而，在在足徵告訴人丁○○於88年至90年間確未
    在協航公司工作，被告所辯係出於杜撰。
  (五)至於被告之姐甲○○於本院審理時到庭雖證稱：大約在83年
    左右協航公司開始經營的時候我就在那裡任職，都是擔任作
    業員的工作，作業員就是操作折邊壓出形狀的機器，我任職
    大概有2 年的時間，我後來又到旅行社去工作，後來大約87
    、88年時，我又回到協航公司，我就一直待到協航公司90年
    快要結束前為止。丁○○是我在長春藤旅行社上班的同事認
    識的，丁○○有在協航公司上班過，時間是大概我回到協航
    公司的時候，因為丁○○在旅行社做的不愉快，我就問丁○○是否要到我弟弟的協航公司上班，她就說好，之後她就過
    來上班了，她上班的時間是在我87、88年回來協航公司上班
    後沒有多久，她就來協航公司上班了，她做到我離開協航公
    司的大約那個時間，前後應該有2 年多，中間並沒有間斷。
    丁○○與我同住在土城市○○路，94年左右的時候她就搬走
    了。（問：妳剛剛證述丁○○是在87、88年的時候才到協航
    公司工作，在妳87、88年第二次到協航公司任職之前，丁○○有沒有在協航公司工作過？）應該是沒有。（問：妳剛才
    說83年左右協航公司成立時，妳就到協航公司工作，一直到
    轉到旅行社工作時才離開，這段時間妳有沒有看到丁○○在
    協航公司工作？）應該是沒有。（問：丁○○在90年左右離
    開協航公司，直到94年這段時間還跟妳同住？）是的，直到
    前年才搬離開。（問：這段時間丁○○也有出國過？）我忘
    記了。（問：她90到94年這段期間，她絕大部分時間都在國
    內與妳同住？）是的云云（見本院96年2 月13日審判筆錄）
    ，但查，依卷附甲○○之勞保歷史紀錄顯示其於84年3 月7
    日至90年12月26日間是在協航公司參加勞保，是在此之前，
    於83年4 月16日至83年9 月6 日在長春藤旅行社參加勞保（
    見本院卷一第166 頁），且卷附甲○○、丁○○之健保歷史
    紀錄顯示，在84年3 月1 日至84年5 月11日此段期間，其二
    人均有在協航公司參加健保（見本院卷一第169 、108 頁）
    ，是證人甲○○上揭證述與事證不符，反而是告訴人丁○○
    於本院審理時證述：我是先認識被告的姐姐甲○○，再認識
    被告乙○○，我在83年高中畢業之後，進長春藤旅行社工作
    時認識甲○○，大約84年的時候有進入協航公司任職過，是
    甲○○介紹我到協航公司工作，擔任作業員，我大約工作1
    個多月而已等語（見本院96年3 月27日審判筆錄），方與事
    實相符。再者，依卷附告訴人丁○○之歷次入出境資料（見
    本院卷一第12、13頁），其自90年3 月4 日起即多次出入境
    ，一直到94年2 月以前，絕大部分時間均在國外，是證人甲○○謂其與丁○○同住到94年云云，亦與事實不符。故證人
    甲○○之記憶既有甚多與事實明顯出入之處，不足憑信，難
    以採為有利於被告之認定。又證人丙○○於本院審理時到庭
    固證稱：我從88年8 月開始到89年的5 、6 月之間，曾在協
    航公司工作，丁○○在協航公司是在辦公室的人，應該是會
    計，我在協航公司有看過她，我是協航公司的現場操作員，
    我要顧機台，只有在發薪水的時候我才會與辦公室的人打照
    面，丁○○應該是公司的員工。發薪水的時候應該是她發給
    我們的，但我印象蠻模糊的。（問：是否知道被告的姐姐也
    在協航公司上班？）她時常來，但是我不知道她有沒有在公
    司工作。（問：被告的姐姐有無跟你一樣在現場擔任作業員
    操作機器？）沒有云云（見本院96年3 月27日審判筆錄），
    然查，證人丙○○稱：丁○○是在辦公室的人，應該是會計
    ，發薪水的時候應該是她發給我們的云云，與被告所稱告訴
    人丁○○在協航公司是操作小型折邊機乙節，有明顯出入。
    且證人丙○○稱被告的姐姐沒有在公司擔任作業員操作機器
    云云，亦與證人甲○○前揭證述不相一致，則證人丙○○證
    述之可信性亦堪置疑，不足採為有利於被告之認定。
  (六)綜上所述，本件告訴人丁○○於88年至90年間確實未在協航
    公司工作領取薪資，被告所辯無非事後卸責之詞，不足採信
    ，事證明確，被告犯行洵堪認定。
三、被告行為後，刑法施行法已於95年6 月14日增訂第1 條之1
    ，並自95年7 月1 日施行，將刑法分則編所定罰金之貨幣單
    位均改為新臺幣，並將罰金數額分別提高為三十倍或三倍；
    另刑法第33條第5 款關於罰金刑之規定、第56條關於連續犯
    之規定、第41條第1 項關於易科罰金折算標準之規定、第51
    條第5 款關於有期徒刑數罪併罰之規定，均已於94年2 月2
    日修正公布，並同自95年7 月1 日施行。而現行刑法第2 條
    第1 項規定「行為後法律有變更者，適用行為時之法律。但
    行為後之法律有利於行為人者，適用最有利於行為人之法律
    」，即行為後法律有變更者，應為「從舊從輕」之比較，針
    對刑法修正變更之部分，自應就有利或不利於被告之一切相
    關情狀，綜其全部罪刑之結果而為比較，以定其應適用之法
    律。查：
  (一)刑法分則編各罪所定罰金之貨幣單位原為銀元，且依修正前
    刑法第33條第5 款規定，罰金刑為一銀元以上，而有關罰金
    與新臺幣之折算標準，訂有「罰金罰鍰提高標準條例」及「
    現行法規所定貨幣單位折算新臺幣條例」，除罰金以一銀元
    折算三元新臺幣外，並將72年6 月26日以前修正之刑法部分
    條文罰金數額提高為十倍，其後修正者則不再提高倍數，亦
    即刑法分則各罪罰金數額視上開情形分別提高為三十倍或三
    倍；就刑法第215 條規定而言，其罰金部分之法定刑度為「
    銀元五百元（即新臺幣一萬五千元）以下，銀元一元（即新
    臺幣三十元）以上」。而95年7 月1 日起，修正後刑法第33
    條第5 款則將罰金刑提高為新臺幣一千元以上，並以百元計
    算之，且因修正後刑法第33條第5 款所定罰金貨幣單位已改
    為新臺幣，乃增訂刑法施行法第1 條之1 規定，將刑法分則
    編各罪所定罰金之貨幣單位亦配合修正為新臺幣，並為使刑
    法分則編各罪所定罰金之最高數額與修正前趨於一致，規定
    將罰金數額提高為三十倍（但72年6 月26日至94年1 月7 日
    新增或修正之條文，就其所定數額提高為三倍），就刑法第
    215 條規定而言，其罰金部分法定刑度已變更為「新臺幣一
    萬五千元以下，新臺幣一千元以上」，經比較前後規定之刑
    度，應以修正前之規定對被告較為有利。而因95年7 月1 日
    起，修正後刑法第33條第5 款則將罰金刑提高為新臺幣一千
    元以上，被告所犯稅捐稽徵法第47條第1 款、第41條之罪，
    經比較前後規定之刑度，亦應以修正前之規定對被告較為有
    利。
  (二)刑法第56條連續犯之規定業經刪除，則被告之犯行，因行為
    後新法業已刪除連續犯之規定，此刪除雖非犯罪構成要件之
    變更，但顯已影響行為人刑罰之法律效果，自屬法律有變更
    ，依新法第2 條第1 項規定，比較新舊法結果，仍應適用較
    有利於被告之行為時法律即舊法論以連續犯。
  (三)修正前刑法第41條第1 項、第2 項規定「犯最重本刑為五年
    以下有期徒刑以下之刑之罪，而受六個月以下有期徒刑或拘
    役之宣告，因身體、教育、職業、家庭之關係或其他正當事
    由，執行顯有困難者，得以一元以上三元以下折算一日，易
    科罰金。但確因不執行所宣告之刑，難收矯正之效，或難以
    維持法秩序者，不在此限。」、「併合處罰之數罪，均有前
    項情形，其應執行之刑逾六月者，亦同。」，又受刑人行為
    時之易科罰金折算標準，修正前罰金罰鍰提高標準條例第2
    條（現已刪除）規定，就其原定數額提高為一百倍折算一日
    ，則當時之易科罰金折算標準，最高以銀元三百元折算一日
    ，經折算為新臺幣幣值後，為以新臺幣九百元折算為一日。
    而修正後刑法第41條第1 項、第2 項規定「犯最重本刑為五
    年以下有期徒刑以下之刑之罪，而受六個月以下有期徒刑或
    拘役之宣告者，得以新臺幣一千元、二千元或三千元折算一
    日，易科罰金。但確因不執行所宣告之刑，難收矯正之效，
    或難以維持法秩序者，不在此限。」、「前項規定於數罪併
    罰，其應執行之刑未逾六月者，亦適用之。」，是依修正後
    刑法第41條規定，其最低之易科罰金折算標準為新臺幣一千
    元，且如所定之應執行刑超過六月以上，即無易科罰金之可
    能，比較新舊法之結果，自以修正前之刑法第41條規定較有
    利於受刑人。
  (四)修正前刑法第51條規定「數罪併罰，分別宣告其罪之刑，依
    左列各款定其應執行者：」其中第5 款規定：「宣告多數有
    期徒刑者，於各刑中之最長期以上，各刑合併之刑期以下，
    定其刑期。但不得逾二十年」，修正後刑法第51條第5 款規
    定：「宣告多數有期徒刑者，於各刑中之最長期以上，各刑
    合併之刑期以下，定其刑期。但不得逾三十年」，比較結果
    ，修正後規定並非較有利於行為人。
  (五)經綜合比較新舊法果，應均以舊法（即行為時法）對被告有
    利，自應依刑法第2 條第1 項前段規定，適用行為時之修正
    前刑法第56條、第41條、第51條第5 款、修正前罰金罰鍰提
    高標準條例第2 條等規定，合先敘明。
四、核被告乙○○所為，係犯刑法第216 條、第215 條之行使業
    務登載不實文書罪，及稅捐稽徵法第47條第1 款、第41條之
    公司負責人為納稅義務人以不正當方法逃漏稅捐罪。其登載
    不實事項於業務上文書後，復持以行使，其登載不實之低度
    行為應為行使之高度行為所吸收，不另論罪。又被告先後三
    次行使業務上登載不實文書犯行，時間緊接，所係犯構成要
    件相同之罪名，應依修正前刑法第56條連續犯之規定論以一
    罪，並依法加重其刑。查協航公司始為納稅義務人，該公司
    以虛報告訴人丁○○薪資為營業成本之不正當方法逃漏88、
    89、90年度之營利事業所得稅，本係犯稅捐稽徵法第41條之
    逃漏稅捐罪，惟就其應受之徒刑部分，應轉嫁於公司負責人
    即被告乙○○，是被告乙○○就88、89、90年度，協航公司
    逃漏營利事業所得稅之行為，應分別依稅捐稽徵法第47條第
    1 款、第41條之規定論科（且無從成立連續犯）。另納稅義
    務人協航公司逃漏該公司88、89、90年度之稅捐，其係法人
    犯罪，而稅捐稽徵法第47條第1 款之規定，既係將納稅義務
    人之公司責任，基於刑事政策之考慮，於其應處徒刑範圍，
    轉嫁於公司之負責人，故於此情形受罰之公司負責人，乃屬
    「轉嫁代罰」性質，被告乙○○既非逃漏稅捐之納稅義務人
    ，與被告乙○○自身另犯刑法第216 條、第215 條之行使業
    務登載不實文書罪間，乃法人之犯罪與代表人自身之犯罪關
    係，分屬二不同行為主體個別之犯罪，其間無方法結果之牽
    連關係可言，亦無從認有方法結果之牽連關係，是聲請人認
    被告乙○○所涉前開二罪有牽連犯之關係，尚有未洽，被告
    所犯以上四罪間，其犯意各別，行為互殊，應予分論併罰。
    又起訴書雖另指被告有偽造丁○○工資清單之私文書並持以
    申報而行使，而亦涉犯刑法第216 、210 條之行使偽造私文
    書罪嫌，但查，經本院向稅捐機關函詢結果，協航公司營所
    稅申報書中並無薪（工）資清單，有財政部臺灣省北區國稅
    局中和稽徵所96年4 月14日北區國稅中和一字第0961009735
    號函一件在卷可按，檢察官嗣於96年5 月15日審判期日亦已
    當庭表示減縮此部分犯罪事實，併此敘明。爰審酌被告陳振
    和之素行狀況、智識程度、犯罪之動機、目的、手段，逃漏
    稅捐之數額，對於國家財政所生之損害程度，及其犯罪後態
    度等一切情狀，分別量處如主文所示之刑（公司負責人，為
    納稅義務人以不正當方法逃漏稅捐，就88、89年度部分均量
    處有期徒刑四月，就90年度部分量處有期徒刑二月），並依
    修正前刑法第41條第1 項前段、修正前罰金罰鍰提高標準條
    例第2 條規定，均併諭知易科罰金之折算標準。查被告犯罪
    後，中華民國96年罪犯減刑條例業已制定，經總統於96年7
    月4 日公布，並自同年月16日起生效施行，本件被告之上開
    犯罪時間，係在96年4 月24日以前，覆核無該條例所列不予
    減刑之情形，合於減刑條件，爰均依該條例第2 條第1 項第
    3 款規定減其宣告刑二分之一，併諭知易科罰金之折算標準
    ，及依修正前刑法第51條第5 款規定，定其應執行刑。
據上論斷，應依刑事訴訟法第452 條、第299 條第1 項前段，稅
捐稽徵法第47條第1 款、第41條，刑法第2 條第1 項前段、第11
條前段、第216 條、第215 條、修正前刑法第56條、修正前刑法
第41條第1 項前段、第2 項、修正前第51條第5 款，罰金罰鍰提
高標準條例第1 條前段，修正前罰金罰鍰提高標準條例第2 條，
中國民國96年罪犯減刑條例第2 條第1 項第3 款，第7 條、第10
條，判決如主文。
本案經檢察官陳佳宏到庭執行職務。
中　　華　　民　　國　　96　　年　　11　　月　　23　　日
                  刑事第十二庭  審判長法　官  戴嘉清
                                      法  官  林晏鵬
                                      法  官  陳信旗
以上正本證明與原本無異
如不服本判決應於送達後10日內向本院提出上訴狀
                                      書記官　廖貞音
中　　華　　民　　國　　96　　年　　11　　月　　30　　日
附錄本案論罪科刑法條全文：
刑法第215 條
從事業務之人，明知為不實之事項，而登載於其業務上作成之文
書，足以生損害於公眾或他人者，處三年以下有期徒刑、拘役或
五百元以下罰金。
刑法第216 條
行使第二百十條至第二百十五條之文書者，依偽造、變造文書或
登載不實事項或使登載不實事項之規定處斷。
稅捐稽徵法第41條
納稅義務人以詐術或其他不正當方法逃漏稅捐者，處五年以下有
期徒刑、拘役或科或併科新臺幣六萬元以下罰金。
稅捐稽徵法第47條
本法關於納稅義務人、扣繳義務人及代徵人應處徒刑之規定，於
左列之人適用之：
一、公司法規定之公司負責人。
二、民法或其他法律規定對外代表法人之董事或理事。
三、商業登記法規定之商業負責人。
四、其他非法人團體之代表人或管理人。
